臺灣臺北地方法院刑事判決　　　　　100年度審交易字第251號
公　訴　人　臺灣臺北地方法院檢察署檢察官
被　　　告　闕林建
上列被告因公共危險案件，經檢察官提起公訴（100 年度偵字第
21916 號），被告於本院審理中，就被訴事實為有罪之陳述，經
本院告知簡式審判程序意旨，並聽取當事人之意見後，本院裁定
依簡式審判程序審理，判決如下：
    主  文
闕林建服用酒類，不能安全駕駛動力交通工具而駕駛，累犯，處
有期徒刑陸月，併科罰金新臺幣拾萬元，有期徒刑如易科罰金，
罰金如易服勞役，均以新臺幣壹仟元折算壹日。
    事  實
一、闕林建前於民國95、96年間，因酒後駕車公共危險案件，分
    別經本院以95年度店交簡字第341 號、臺灣士林地方法院以
    96年度士交簡字第783 號及本院以96年度店交簡字第383 號
    判決判處拘役50日、罰金新臺幣75,000元及有期徒刑3 月確
    定（後二者並經依法減刑2 分之1 ），又於98年間，再因酒
    後駕車公共危險案件，經本院以98年度店交簡字第537 號判
    決判處有期徒刑5 月確定，甫於99年2 月9 日易科罰金執行
    完畢。猶不知警惕，於100 年9 月19日晚間6 時許，在臺北
    市○○區○○街某小吃店內與同事飲用啤酒及高梁酒若干後
    ，已達不能安全駕駛動力交通工具之程度，仍逞能於當晚飲
    酒後之10時10分許，騎乘其車牌號碼K2X-821 號之普通重型
    機車返家，而於當晚11時40分許，為警在新北市○○區○○
    路2 段7 號前攔檢並對其實施酒測，測得其呼氣酒精濃度高
    達每公升1.04毫克（MG/L），始知上情。
二、案經新北市政府警察局新店分局報請臺灣臺北地方法院檢察
    署檢察官偵查起訴。
    理  由
一、程序部分：本件被告闕林建所犯係死刑、無期徒刑或最輕本
    刑為3 年以上有期徒刑以外之罪，其於審理中就被訴事實為
    有罪之陳述，經本院告知簡式審判程序之旨，並聽取當事人
    意見後，本院遂依刑事訴訟法第284 條之1 、第273 條之1
    第1 項規定裁定進行簡式審判程序，合先敘明。
二、上開事實，業據被告於本院100 年12月12日審理中自白無誤
    ，並有酒精測定紀錄表、警製生理協調平衡檢測紀錄卡、舉
    發違反道路交通管理事件通知單及車輛詳細資料報表等件在
    卷可稽；且按刑法第185 條之3 規定以「不能安全駕駛動力
    交通工具」為犯罪構成要件，雖然實務上往往以法務部法檢
    字第001669號函示之呼氣酒精濃度是否超過每公升0.55毫克
    為判斷依據，惟行為人酒後是否已達不能安全駕駛動力交通
    工具之程度，仍應依具體個案審酌個別情形判斷之，究難逕
    以前開數據為唯一判斷標準。經查，當人飲酒後，若以呼氣
    酒精濃度測試器測得之呼氣濃度達到每公升0.5 毫克時，反
    應較慢，感覺減低，將影響駕駛；達到每公升0.75毫克時，
    思考與個性行為均會改變；達到每公升1.0 毫克時，步態不
    穩，噁心嘔吐，精神混惑不清晰；達到每公升1.5 毫克時，
    說話不清楚，感覺喪失，視力模糊；達到每公升2.0 毫克時
    ，體溫與血糖均降低，肌肉控制差，甚至會導致癲癇發作；
    達到每公升3.5 毫克時，則已經神智不清，反射減低，甚至
    呼吸抑制，此有行政院國軍退除役官兵輔導委員會台北榮民
    總醫院以88年8 月5 日（88）北總內字第26868 號函示明確
    。本件被告為警查獲後測得之呼氣酒精濃度達每公升1.04毫
    克，且未能通過以單腳抬高離地、以食指指尖碰觸鼻尖、朗
    誦阿拉伯數字及畫圓之身心平衡檢測，此觀諸卷附刑法第18
    5 條之3 案件測試觀察紀錄表及身心平衡檢測表等件甚明，
    揆諸前揭說明，顯足認定酒精已使被告反應較慢、感覺減低
    、思考與行為改變、步態不穩、精神混惑不清晰而達不能安
    全駕駛動力交通工具之程度，是被告上開任意性自白核與事
    實相符而可採信，本案事證明確，被告犯行足堪認定，自應
    依法論科。
三、按行為後法律有變更者，適用行為時之法律。但行為後之法
    律有利於行為人者，適用最有利於行為人之法律，刑法第2
    條第1 項定有明文。查被告行為後，刑法第185 條之3 業經
    總統於100 年11月30日以華總一義字第10000263911 號令修
    正公布，並自同年12月2 日起生效施行，修正前該條法定刑
    係「1 年以下有期徒刑、拘役或科或併科（新臺幣）15萬元
    以下罰金」，修正後刑法第185 條之3 第1 項法定刑則修正
    為「2 年以下有期徒刑、拘役或科或併科（新臺幣）20萬元
    以下罰金」。被告行為後法律有變更，比較行為時法與裁判
    時法之結果，以行為時法有利於被告，依刑法第2 條第1 項
    前段之規定，應適用行為時之修正前刑法第185 條之3 之規
    定處罰。
四、核被告所為，係犯刑法第185 條之3 之醉態駕駛罪。查被告
    前因酒後駕車公共危險案件，經本院以98年度店交簡字第53
    7 號判決判處有期徒刑5 月確定，於99年2 月9 日易科罰金
    執行完畢，此有臺灣高等法院被告前案紀錄表1 件附卷可參
    ，其於5 年內故意再犯本件最重為有期徒刑以上之罪，為累
    犯，應依刑法第47條第1 項之規定加重其刑。爰審酌被告酒
    後注意力降低，已達不能安全駕駛動力交通工具之程度，仍
    屢次逞能駕（騎）車如前所述，嚴重危及道路交通安全，且
    乏尊重其他用路人生命財產安全之觀念，然此次犯後始終坦
    承犯行並深表悔意，態度尚可，暨被告之別無其他前案紀錄
    之素行、自述經濟貧寒之生活狀況、國中畢業之智識程度、
    酒測值高低等一切情狀，認公訴檢察官當庭求處之刑度尚嫌
    過重，量處如主文所示之有期徒刑，併科如主文所示之罰金
    ，並諭知易科罰金及易服勞役之折算標準。
據上論斷，應依刑事訴訟法第284 條之1 、第273 條之1 第1 項
、第299 條第1 項前段，修正前刑法第185 條之3 ，刑法第2 條
第1 項前段、第47條第1 項、第41條第1 項前段、第42條第3 項
前段，刑法施行法第1 條之1 第1 項，判決如主文。
本案經檢察官葉雅婷到庭執行職務。
中    華    民    國   100    年    12    月    26    日
                  刑事第二十一庭  法  官  吳勇毅
上正本證明與原本無異。
如不服本判決應於收受送達後10日內向本院提出上訴書狀，並應
敘述具體理由；其未敘述上訴理由者，應於上訴期間屆滿後20日
內向本院補提理由書（均須按他造當事人之人數附繕本）「切勿
逕送上級法院」。
                                  書記官  游秀珠
中    華    民    國   100    年    12    月    27    日
附錄本案論罪科刑法條全文：
100 年11月30日修正公布前中華民國刑法第185 條之3
服用毒品、麻醉藥品、酒類或其他相類之物，不能安全駕駛動力
交通工具而駕駛者，處1 年以下有期徒刑、拘役或科或併科15萬
元以下罰金。